# ] ] 请教陈版主，关于休息日国家外汇管理局人民币汇率中间价取数问题

提问人：luohongxiu 时间：2020-06-14 08:05:08
当我们进行外币报表折算时，如果资产负债表日是法定节假日或休息日，国家外汇管理局没有公布当天的外汇汇率,但是因实际业务须要用到当天的外汇汇率,该如何取数呢？
例如 2020 年 1 月 23 日，春节法定节假日开始放假，国家外汇管理局上的人民币汇率中间价列表从 2020 年 1 月 24 日至 2020 年 2 月 1 日未公布外汇中间价，而在这期间受疫情影响，汇率波动很大，此时需要用到 2020 年 1 月 31 日的汇率如果直接取 2020 年 1 月 23 日的汇率似乎就不太合理了，像类似情况该如何处理呢？谢谢版主解惑！

回答人：chenyiwei
当特定日期为法定节假日时，通常取该日之前的最后一个工作日的汇率。
如果在该节假日期间因突发事件影响导致汇率剧烈波动的，也可以考虑选择该日后第一个工作日的汇率，或者将该日前最后一个工作日和该日后第一个工作日的汇率采用一定方法进行加权平均调整（例如以天数作为权数）确定。
但这种情况预期是极其罕见的情形。